【裁判字號】    97,抗,1606
【裁判日期】    971031
【裁判案由】    假扣押
【裁判全文】
臺灣高等法院民事裁定                  97年度抗字第1606號
抗  告  人    優勢學習有限公司
兼法定代理人  甲○○
代  理  人    林昇格律師
              李志成律師
上列抗告人因與相對人乙○○間假扣押事件，對於中華民國97年
7月10日臺灣臺北地方法院97年度裁全字第5820號所為裁定提起
抗告，本院裁定如下：
    主  文
抗告駁回。
抗告訴訟費用由抗告人負擔。
    理  由
一、按請求及假扣押之原因，應釋明之。前項釋明如有不足，而
    債權人陳明願供擔保或法院認為適當者，法院得定相當之擔
    保，命供擔保後為假扣押。民國92年2月9日修正公佈之民事
    訴訟法第526條第1項、第2項規定甚明。所謂假扣押之原因
    ，即債務人有日後不能強制執行或甚難執行之虞或應在外國
    為強制執行者是也，同法第523條亦有明文。諸如債務人浪
    費財產、增加負擔、或就其財產為不利益之處分，將達於無
    資力之狀態、或移住遠地、逃匿無蹤或隱匿財產等情形均屬
    之。債權人就假扣押之原因，依法有釋明之義務，亦即需提
    出可使法院信其主張為真實之證據，必待釋明有所不足，而
    債權人陳明願供擔保後，始得准為假扣押；若債權人未釋明
    假扣押之原因，即不符假扣押之要件。
二、本件相對人於原法院聲請意旨略以：緣相對人與第三人田浚
    川為「台北市普林斯頓語文短期補習班」 (下稱普林斯頓語
    文補習班)之共同設立人，持股比例各為50%，惟田浚川未取
    得相對人之同意下，竟夥同抗告人甲○○於民國95年9月22
    日自普林斯頓語文補習班帳戶轉出新台幣（下同）500,000
    元，並於同年月25日再轉入以甲○○為負責人之抗告人優勢
    學習有限公司 (下稱優勢公司)之活期存帳戶；於96年6月28
    日自普林斯頓語文補習班轉入10,678,500元於優勢公司之活
    期存款帳戶；及於96年8月23日自普林斯頓語文補習班轉入
    優勢公司5,490,000元。田浚川與抗告人互為勾結，將普林
    斯頓語文補習班之財產侵吞入己，相對人與田浚川為普林斯
    頓語文補習班之合夥人，基於公同共有之權利，自得請求抗
    告人等人負侵權行為或不當得利之損害賠償責任。雖經相對
    人屢向抗告人等人催討，迄未獲清償，茲因抗告人等人遲延
    已久，且有隱匿轉讓財產之嫌，抗告人甲○○及優勢公司目
    前有財產約7,000,000元可供執行，而抗告人甲○○為外國
    人，如不予立即扣押，日後將有不能強制執行或甚難執行之
    虞，爰依民事訴訟法第524條、第526條規定，陳明願供擔保
    以補釋明之不足，請求准予假扣押等語。
三、經查，相對人於請求之原因，業據提出台北市政府教育局函
    、台北市短期補習班立案證書、國泰世華銀行敦南分行存摺
    等件影本以為釋明（見原法院卷第4至10頁）。抗告人雖稱
    相對人收受每年之盈餘分配時，從未對於普林斯頓補習班之
    分配結果表示異議或提出質疑，顯見相對人就普林斯頓補習
    班之合夥權利絲毫未因普林斯頓補習班或抗告人之行為而受
    有損害云云，惟此為實體問題，乃應待本案解決。是抗告人
    以此爭執相對人尚未釋明本件請求之原因，應無足取。再者
    ，相對人於假扣押之原因，主張：抗告人等於95年9月22 日
    自普林斯頓補習班之銀行帳戶轉出500,000元，並於同年月
    25日再轉入抗告人優勢公司之活期存帳戶，匯後該帳戶之結
    餘為501,000元，足證該帳戶純係為該筆500,000元匯款之原
    因而開立；迄96年6月28日再自普林斯頓補習班之銀行帳戶
    轉入10,678,500元，該帳戶始有11,179,833元之高額存款，
    其中除1,000元開戶存入之現金外，全部係轉自普林斯頓補
    習班之銀行帳戶；且抗告人等人現有財產僅剩約7,037,199
    元，已不足清償相對人本件債權。又抗告人白利莎係外國人
    ，且為抗告人優勢公司唯一股東及董事，是抗告人等顯有轉
    讓、隱匿財產之情形等語，業據提出國泰世華銀行敦南分行
    存摺影本、國泰世華敦南分行97年8月5日國世敦南字第84號
    函影本、優勢公司變更登記表抄錄本影本（見本院卷第28至
    31頁）等可供即時調查之證據，已足釋明抗告人有隱匿財產
    之虞為本件假扣押之原因，其聲請對抗告人之財產於債權範
    圍內予以假扣押，揆諸首揭說明，應認有假扣押之必要。縱
    釋明尚有不足，然相對人既陳明願供擔保，以補釋明，原法
    院定相當之擔保，命供擔保後為假扣押，於法尚無不合。原
    裁定准其所請，尚無違誤。抗告意旨謂相對人未具體表明抗
    告人有何浪費、隱匿財產或逃匿之情事云云，指摘原裁定不
    當，求予廢棄，為無理由，應予駁回。
四、據上論結，本件抗告為無理由，裁定如主文。
中    華    民    國    97    年    10    月    31    日
                    民事第十一庭
                        審判長法  官  鄭雅萍
                              法  官  蘇芹英
                              法  官  徐福晉
正本係照原本作成。
本裁定除以適用法規顯有錯誤為理由，並經本院許可外，不得再
抗告。如提起再抗告，應於收受後10日內委任律師為訴訟代理人
向本院提出再抗告狀。並繳納再抗告費新台幣１千元。
中    華    民    國    97    年    11    月    4     日
                              書記官  黃瑞芬


司法院資訊處製作；財團法人民間司法改革基金會備份。
